---
title: "2 VA"
author: "Sonael"
date: "20/05/2022"
output: html_document
---

# **Sonael Neto - 2VA** {.tabset}

**[Developer Twitter]()**

## VADeaths

### **Crie um gráfico de barras empilhadas desses dados, de modo que as barras estejam agrupadas (lado a lado) para cada categoria. Também defina uma cor diferente para cada grupo das categorias. Por fim, adicione título, legenda e nomes nos eixos.**

```{r echo=FALSE}
regions <- c("50-54","55-59", "60-64","65-69","70-79")
colors <- c("yellow", "orange", "red","#CC0000","#660000")

barplot(VADeaths, main = "Death rates",
        xlab = "Population",
        ylab = "Deaths",
        col = colors,
        beside = T)

legend("topleft",pch= c(15,15,15), col = colors, legend = regions)
```


## ClassificaçãoDoença


### **Crie um gráfico de pizza.Inclua a porcentagem de cada fatia, as cores das fatias e o nome do gráfico. Adicionalmente, use o comando legend() para incluir a legenda do gráfico.**

```{r echo=FALSE}
x <- c(9,8,3)

pct <- round(x/sum(x)*100)


lbls <- paste(pct,"%",sep = "")


pie(x, lbls,
    main = "Pacientes",
    col = rainbow(3))

legend("topright",
       legend = c('moderado','leve','severo'),
       cex = 0.8, fill = rainbow(length(x)))
```

## Twitters

### **Crie uma nuvem de palavra a partir dos twitters sobre a hashtag "#COVID19". Também faça uma análise de sentimentos com relação a esses twitters coletados.**

```{r include=FALSE}
library(twitteR)
library(tm)
library(wordcloud)


consumer_key <- 'UHofBVArdC2gfi8somGlqLpEJ'

consumer_secret <- 'jeGKAiSfkWP5uejxR2elF12qYtKoU5RdCDjMdcUE3vFLDw7R02'

access_token <- '701928852105392130-CEzsgpEPL4HUEr6Xn69sFbwHvLG0CCS'

access_secret <- 'eZXiGLQ4sC1KpgNSa0dB1Oy9ZZeskgvIqgjEg3oCxuZsH'


setup_twitter_oauth(consumer_key, consumer_secret,
                    access_token, access_secret)


#consultando o twitter

tweets <- searchTwitter("#COVID19",n = 500, lang = 'pt')



#convertendo os twittes para o formato de DF

tweets <- twListToDF(tweets)


#colapsando todos os twittes em um vetor de uma posição

tweets_t <- paste(tweets$text, collapse = " ")

#Criando o source e corpus

tweets_t <- VectorSource(tweets_t)
corpus <- Corpus(tweets_t)


#limpeza

corpus <- tm_map(corpus, content_transformer(tolower))
corpus <- tm_map(corpus, removePunctuation)
corpus <- tm_map(corpus, stripWhitespace)
corpus <- tm_map(corpus, removeNumbers)
corpus <- tm_map(corpus, removeWords, stopwords("portuguese"))



inspect(corpus)


#remover URL's

removeURL <- function(x) gsub("http[^[:space:]]*","",x)
corpus <- tm_map(corpus,removeURL)


#remove qualquer coisa que n seja letras em português e espaço
removeNUmPunct <- function(x) gsub("[^[:alpha:][:space:]]*", "", x)
corpus <- tm_map(corpus,content_transformer(removeNUmPunct))


#criar matriz

dtm <- TermDocumentMatrix(corpus)
dtm <- as.matrix(dtm)


#fornecer a frequencia de cada palavra
fre <- sort(rowSums(dtm), decreasing = TRUE)
```

---

### **Nuvem de palavras**

```{r echo=FALSE}
wordcloud(corpus, min.freq = 3,max.words = 100,random.order = F,
          rot.per = 0.35, colors = brewer.pal(8,"Dark2"),scale = c(8,.4))
```

### **Sentimentos**

```{r include=FALSE}
library(syuzhet)
tweets <- tweets$text
s <- get_nrc_sentiment(tweets)
```

```{r echo=FALSE}
barplot(colSums(s), las = 2, col = rainbow(10),
        ylab = "Contagem",main = "Sentimentos em relação aos Tweets sobre a #COVID19")
```

## Teorema

```{r include=FALSE}
flu <- read.csv2('flu.csv')
```

**lendo os dados do arquivo: **
`flu <- read.csv2('flu.csv')`

### **Mostre o histograma e a curva de densidade do conjunto de dados "flu"**

```{r echo=FALSE}
hist(flu$age,col="grey",
     probability = T, main = 'Histogram of Flu',
     xlab = 'Age')
densityFlu <- density(flu$age)

lines(densityFlu)
```

### **Crie 200 médias de amostras da população com tamanho n = 35.**

```{r echo=TRUE}

n <- 200

tammedia <- 35

xbar <- rep(NA,n)

for(i in 1:n)
{
  MinhaAmostra <- sample(flu$age,size = tammedia)
  xbar[i] <- mean(MinhaAmostra)
}

```

### **Mostre o histograma com a curva de densidade para a médias das amostras.**


```{r echo=FALSE}
hist(xbar,col="grey",
     probability = T, main = 'Histogram of Flu',
     xlab = 'Age')
densityFlu <- density(xbar)

lines(densityFlu)
```


